臺灣臺北地方法院民事判決　　　　　　　96年度訴字第7110號
　　原　　　告　玟締貿易有限公司
　　法定代理人　丁○○
　　　　　　　　　　　　　　號.
　　訴訟代理人　丙○○
　　被　　　告　美帛企業股份有限公司
　　　　　　　　　　　　　　3.
　　法定代理人　甲○○
　　訴訟代理人　林明正律師
　　複代理人　　周志吉律師
　　被　　　告　乙○○
　　　　　　　　　　　　　　1.
上列當事人間損害賠償事件，本院於民國九十六年十二月四日言
詞辯論終結，判決如下：
   主      文
被告應連帶給付原告新臺幣壹佰捌拾柒萬陸仟柒佰柒拾參元，並
自民國九十五年五月三十日起按年息百分之五計算之利息。
原告其餘之訴駁回。
訴訟費用由被告連帶負擔五分之四，餘由原告負擔。
   事實及理由
一、被告乙○○經合法通知後，未於言詞辯論期日到場，核無民
    事訴訟法第386條所列各款之情形，爰依原告之聲請，由其
    一造辯論而為判決。
二、原告主張：被告乙○○為被告美帛企業股份有限公司 (下稱
    美帛公司)之受僱人，其駕駛車號638-RE自用大貨車執行職
    務，於民國95年10月21日上午9時50分進入台北世界貿易中
    心台灣電路板國際展覽（英文簡稱TPCA）展覽會場時，因未
    注意周邊狀況，致伊所有之電路板鑽孔機 (下稱系爭鑽孔機
    ) 遭該車撞擊毀損，伊原預定於95年10月21日下午3時交付
    系爭鑽孔機予客戶，然伊為系爭鑽孔機之代理商，並無修復
    之技術及能力，需將系爭鑽孔機運送至德國原廠進行修復及
    校正，為減少遲延給付而按日計算之違約金及維護伊之商譽
    信用，故以空運方式往返運送，共計支出修復費用新台幣 (
    下同)1,885,455 元及運費2,308,029元，扣除華山產物保險
    股份有限公司給付之保險金2,236,462元，伊尚受有財產上
    損害1,957,022元，且前開事故致伊無法按時完成交付，嚴
    重損害商譽及信用，而受有非財產上損害2,000,000元，爰
    依侵權行為法則提起本訴等情。並於本院聲明：被告應連帶
    給付原告3,957,0 22元，及加計自起訴狀繕本送達翌日起算
    之法定遲延利息。
三、被告美帛公司則以：原告於該會場之攤位位置鄰近市府路大
    門出口，時值展覽結束，車輛進出頻繁，然原告卻將系爭鑽
    孔機置放攤位設置範圍外，對於系爭事故之發生與有過失；
    原告請求之修復費用及運費均過高，運送方式以較低廉之海
    運即可，且原告應就前開費用之必要性及其請求之商譽損失
    負舉證之責等語，資為抗辯。並於本院聲明：原告之訴駁回
    。
四、查，被告乙○○為被告美帛公司之受僱人，其駕駛車號638-
    RE大貨車執行職務，於95年10月21日上午9時50分進入台北
    世界貿易中心台灣電路板國際展覽展覽會場時，因未注意周
    邊狀況，致原告所有之系爭鑽孔機遭該車撞擊毀損等情，有
    卷附台北市政府警察局信義分局受理非刑事案件報案二聯單
    、正亞公證有限公司公證報告可憑（見本院卷第6頁、第55
    至74頁），為兩造所不爭，堪信為真實。
五、被告美帛公司對其受僱人被告乙○○因過失不法侵害原告之
    機器設備一事，並不爭執，然抗辯原告與有過失、修繕費用
    與運送費用過高及並無商譽損失云云。茲本件應審究者為(一)
    原告對於系爭事故之發生是否與有過失？(二)原告因系爭事故
    所受之財產上損害及非財產上損害為何？茲分別論述如下：
（一）損害之發生或擴大，被害人與有過失者，法院得減輕賠償
      金額，或免除之。民法第217條第1項固有明文。被告以原
      告之機器置放逾越攤位線而在通道上顧與有過失云云為辯
      ，且以事發現場照片為證（見本院卷第43至45頁、第115
      至119頁）。然查：原告之機器置放固有超出其攤位支柱
      外一事，此為兩造所不爭，但當時攤位與走道間隔離之基
      準線為何，是否攤位支柱外緣即為分隔線，超越此範圍則
      屬通道，被告並未能舉證以明其說。佐諸原告所提照片（
      見本院卷第122頁），其中其攤位旁之另一靠近門口攤位
      ，所留於現場之地毯之外側，亦較原告機器擺放位置更靠
      近通道，復細觀被告所提照片（見本院卷第44頁），其中
      地板顏色明顯有深淺之分，而有界線形成，深者似乎經常
      使用而顏色暗沉，原告之機器位置則在淺者範圍內，究否
      以另一攤位之地毯外側，抑或以地板深淺顏色為分界，亦
      未可知。尤其斟以被告撞毀原告機器後貨車之停放位置，
      其左側車身旁另有一大貨車，二者距離較被告貨車與原告
      機器距離為大，被告車輛偏左側行駛並無困難，是被告既
      未能證明原告確將機械置放通道，且被告又偏右行駛，原
      告對損害之擴大或發生有何過失存在，本院無從認定，被
      告上揭所辯，尚難採信。
（二）另原告所舉系爭機器德國Ernst Lenz Maschinenbau Gmbh
      原廠，已經於96年12月15日開立維修發票（invoice），
      說明原告機器毀損部分，並詳列17項修復之價格共計43,
      950歐元，有卷附發票在卷可查（見本院卷第10及11頁）
      ，且原告之系爭機器參展所投保之保險人華山產物保險股
      份有限公司，委託正亞公證股份有限公司進行損害公證事
      宜，亦認上開修繕費用允屬妥當一節，有公證報告附卷可
      考（見本院卷第60頁），被告亦對公證報告並不爭執，又
      未舉以其他證據證明原告修繕費用過高，不能為被告為有
      利之事實認定。
（三）又原告已經與訴外人欣興電子股份有限公司約明將TPCA參
      展機台於展覽會後直接交機到廠，交貨時間為95年10月21
      日，且延遲罰款為每逾一日設備總金額之千分之3，有Dem
      o協議書一紙存卷可佐（見本院卷第75頁），原告確有依
      約交貨之時限，且既發生此等損害，原告為求儘速修復，
      以免交貨遲延，其選擇以空運方式運至德國原廠維修及運
      還，並非無據，其請求以空運運費計算，亦屬正當。雖上
      開公證報告係評估以海運價格賠償，然其亦載明「由於本
      件保險標的係以海運方式投保」等語（見本院卷第59頁）
      ，顯係因保險條件之限制，並非原告實際上無以空運方式
      之需求及必要，被告執之推論原告無空運之必要云云，亦
      屬無稽。
（四）原告另主張因被告之過失行為，致原告商譽受到損害，爰
      請求被告給付2百萬元之賠償云云，惟就有何實際之損害
      ，原告未舉以證明。原告雖另以其參加TPCA展覽因本件事
      件致象受損，但系爭事件係在展覽後所生，與其展覽形象
      並無關連。其復以無法按計畫進入欣興電子公司致坐失龐
      大商機云云，然原告已經以空運方式盡快維修交貨，且其
      亦自承「經原告展現誠意，盡最大努力，一再與欣興電子
      溝通協商終使客戶接受該機器」等情（見本院卷第91頁所
      附原告民事準備二狀），可見其與欣興電子作關係並無生
      變，則原告主張其商譽已因被告侵害而受有2百萬元之損
      害云云，難認有據。
（五）按受僱人因執行職務，不法侵害他人之權利者，由僱用人
      與行為人連帶負損害賠償責任。民法第188條第1項前段定
      有明文。查原告因被告乙○○執行被告美帛公司之業務時
      之過失，致原告參展全新系爭機器受損，修繕費用為1,88
      5,455元（43,950歐元＊42.90）、運費及報關等費用共2,
      229,174元，共計損害為4,114,629元，扣除已得之保險金
      2,237,856元，尚有損害1,876,773元，有德國Ernst Lenz
      Maschinenbau Gmbh原廠發票、盈祺有限公司計數單在卷
      可證（見本院卷第10至13頁），則原告請求被告二人連帶
      給付1,876,773元，尚屬正當。
六、綜前所述，原告基於侵權行為法律關係，請求被告連帶給付
    1,876,773元，及自96年5月30日起以年息百分之五計算之利
    息，為有理由應予准許，逾此範圍，難認有理，應予駁回。
七、本件事證已臻明確，兩造其餘攻擊或防禦方法，經本院審酌
    後，認均與本件之結論無涉，茲不予論述，併予敘明。
八、據上論結，原告之訴為一部有理由、一部無理由，並依民事
    第79條，第85條第2項、第385條第1項，判決如主文。
中　　華　　民　　國　　96　　年　　 12 　月　　18　　日
                  民事第四庭    法　官　吳定亞
以上正本係照原本作成
如對本判決上訴，須於判決送達後20日內向本院提出上訴狀
中　　華　　民　　國　　96　　年　　 12 　月　　18　　日
                    　　　　　　書記官　高秋芬
